【裁判字號】    97,訴,1838
【裁判日期】    980211
【裁判案由】    違反毒品危害防制條例
【裁判全文】
臺灣屏東地方法院刑事判決              97年度訴字第1838號
公  訴  人  台灣屏東地方法院檢察署檢察官
被      告  甲○○
上列被告因違反毒品危害防制條例案件，經檢察官提起公訴（97
年度毒偵字第2401號），被告於準備程序中就被訴事實為有罪之
陳述，本院合議庭裁定改依簡式審判程序審理，判決如下：
    主  文
甲○○施用第二級毒品，累犯，處有期徒刑月；又施用第一級
毒品，累犯，處有期徒刑柒月。應執行有期徒刑捌月。扣案注射
針筒壹支沒收銷燬之。
    事  實
一、甲○○前於民國94年間因施用毒品案件，經本院以94年度毒
    聲字第590 號裁定送觀察勒戒後，認無繼續施用之傾向，於
    94年10月20日期滿釋放，由臺灣屏東地方法院檢察署檢察官
    於94年10月20日以94年度毒偵字第2403號為不起訴處分確定
    。又於95年間因施用毒品及搶奪案件，經法院分別判處有期
    徒刑8 月、6 月確定，接續執行及減刑後，於96年7 月16日
    縮刑期滿執行完畢。詎其猶不知悔改，未能戒除毒癮，於觀
    察勒戒執行完畢釋放後，5 年內復基於施用第二級毒品甲基
    安非他命之犯意，於97年11月11日某時許，以燒烤甲基安非
    他命產生煙氣以口鼻吸食之方式，在其位於屏東縣潮州鎮○
    ○路156 之8 號住處，施用第二級毒品甲基安非他命1 次。
    另基於施用第一級毒品海洛因之犯意，於97年11月12日13時
    許，將海洛因加水稀釋後以注射針筒注射之方式，在屏東縣
    竹田鄉台一線某「山隆加油站」廁所內，施用第一級毒品海
    洛因1 次。嗣於97年11月12日16時20分許，因騎乘機車未戴
    安全帽，為警於屏東縣潮州鎮○○路段攔檢，在未有偵查犯
    罪職權之機關或公務員發現其施用第一級毒品海洛因前，即
    向警方坦承施用毒品海洛因，主動交出其使用過之注射針筒
    1 支扣案，而自首接受裁判，並經其同意採尿送驗後，呈嗎
    啡及甲基安非他命陽性反應，始知上情。
二、案經屏東縣政府警察局潮州分局移請臺灣屏東地方法院檢察
    署檢察官偵查起訴。
    理  由
一、本件被告甲○○所犯係死刑、無期徒刑、最輕本刑為3 年以
    上有期徒刑以外之罪，其於本院準備程序中就被訴事實為有
    罪之陳述，經法官告知被告簡式審判程序之旨，並聽取公訴
    人、被告之意見後，由本院合議庭依刑事訴訟法第273 條之
    1 第1 項規定，裁定由受命法官獨任進行簡式審判程序，先
    予敘明。
二、上開事實，業據被告於本院審理時坦承不諱，且被告為警查
    獲時採尿送驗結果呈嗎啡（即海洛因水解後之反應）及甲基
    安非他命之陽性反應，有台灣檢驗科技股份有限公司97年11
    月28日KH2008B0000000號檢驗報告1 紙在卷可證。復有扣案
    注射針筒1 支及照片2 幀可資佐證，該扣案注射針筒1 支，
    經屏東縣政府警察局潮州分局以台灣尖端先進生技醫藥股份
    有限公司製造之毒品檢驗試劑初步檢驗結果，含有第一級毒
    品海洛因成分，此有初步檢驗報告1 紙在卷可參。上述鑑驗
    結果，係檢驗機關本於專業知識及以精密儀器或科學檢驗方
    法所得之結論，自可憑信，是被告確有於上開時地施用毒品
    之事實，應無疑義。又被告前於94年間因施用毒品案件，經
    本院以94年度毒聲字第590 號裁定送觀察勒戒後，認無繼續
    施用之傾向，於94年10月20日期滿釋放，由臺灣屏東地方法
    院檢察署檢察官於94年10月20日以94年度毒偵字第2403號為
    不起訴處分確定一情，有臺灣屏東地方法院檢察署刑案資料
    查註紀錄表、全國施用毒品案件紀錄表及臺灣高等法院被告
    全國前案紀錄表各1 份在卷可參。被告於觀察勒戒執行完畢
    釋放後，5 年內再犯本件施用毒品案件，檢察官自應依法追
    訴。從而，本件事證明確，被告犯行洵堪認定。
三、查海洛因及甲基安非他命分屬毒品危害防制條例第2 條第2
    項第1 款、第2 款所稱之第一級、第二級毒品，均不得持有
    、施用，被告竟持以施用，核其所為，係犯同條例第10條第
    1 項之施用第一級毒品罪及同條第2 項之施用第二級毒品罪
    。其施用前持有海洛因及甲基安非他命之低度行為，應為施
    用之高度行為所吸收，均不另論罪。又被告前於95年間因施
    用毒品及搶奪案件，經法院分別判處有期徒刑8 月、6 月確
    定，接續執行及減刑後，於96年7 月16日縮刑期滿執行完畢
    一節，有前開被告全國前案紀錄表1 份在卷可按，其受徒刑
    之執行完畢，5 年以內故意再犯有期徒刑以上之上述2 罪，
    皆為累犯，依法均應加重其刑。又被告於施用海洛因後，在
    未有偵查犯罪職權之機關或公務員發覺其犯行前，即向警方
    坦承施用第一級毒品海洛因犯行並接受裁判等情，有職務報
    告在卷可稽，被告行為已合於自首之要件，爰依刑法第62條
    前段規定，就施用海洛因部分減輕刑責。被告就上述施用海
    洛因之犯行有刑之加重及減輕事由，依刑法第71條第1 項規
    定，應先加後減之。其所犯上述2 罪，犯意各別，行為互異
    ，應予分別論罪，合併處罰。爰審酌被告素行非佳，經觀察
    、勒戒後，仍未能戒除毒癮，顯見其無戒毒悔改之意，惟念
    其施用毒品乃自戕行為，及其犯罪後坦認犯行，態度良好，
    學歷為高中畢業，有3 名年幼子女等一切情狀，分別量處如
    主文所示之刑，並定其應執行刑。扣案注射針筒1 支，因沾
    有海洛因成分難以析離，業如前述，應依毒品危害防制條例
    第18條第1 項前段規定，沒收銷燬之。至另扣案白色粉末1
    包，並未檢出含有毒品之成分，有高雄市立凱旋醫院濫用藥
    物成品檢驗鑑定書1 紙附卷可參（偵卷第20頁），自無庸為
    沒收之諭知，附此敘明。
據上論斷，應依刑事訴訟法第273 條之1 第1 項、第299 條第1
項前段，毒品危害防制條例第10條第1 項、第2 項、第18條第1
項前段，刑法第11條、第47條、第62條前段、第51條第5 款，判
決如主文。
本案經檢察官簡志祥到庭執行職務。
中    華    民    國    98    年    2     月    11    日
                  刑事第二庭    法  官  翁世容
以上正本證明與原本無異。
如不服本判決應於收受本判決送達後10日內向本院提出上訴書狀
，其未敘述上訴理由者，並得於提起上訴後10日內向本院補提理
由書狀（均須按他造當事人之人數附繕本）「切勿逕送上級法院
」
中    華    民    國    98    年    2     月    11    日
                                書記官  賀燕花
附錄本案論罪科刑法條全文
毒品危害防制條例第10條：
施用第一級毒品者，處 6 月以上 5 年以下有期徒刑。
施用第二級毒品者，處 3 年以下有期徒刑。


司法院資訊處製作；財團法人民間司法改革基金會備份。
